【裁判字號】    95,訴,822
【裁判日期】    951229
【裁判案由】    
【裁判全文】
臺灣基隆地方法院刑事判決               95年度訴字第822號
公  訴  人  臺灣基隆地方法院檢察署檢察官
被      告  甲○○
上列被告因毒品危害防制條例案件，經檢察官提起公訴（95年度
毒偵字第1820號）及併案審理（95年度毒偵字第2262、2269號）
，本院合議庭裁定由受命法官獨任進行簡式審判程序，茲判決如
下：
    主  文
甲○○施用第一級毒品，累犯，處有期徒刑拾月。扣案之第一級
毒品海洛因合計毛重壹公克沒收銷燬之，裝置上開第一級毒品海
洛因之包裝袋個均沒收。
    事實及理由
一、犯罪事實：
    甲○○前因施用毒品案件，先後二次經觀察、勒戒後，均認
    無繼續施用毒品之傾向，分別由本院以87年度易字第359 號
    判決免刑確定，及臺灣基隆地方法院檢察署檢察官以89年毒
    偵字第1260號、89年度偵緝字第140 號為不起訴處分確定；
    又因施用毒品案件，先送強制戒治，並由臺灣基隆地方法院
    檢察署檢察官提起公訴，經本院於90年2 月27日，以89年度
    訴字第782號判決有期徒刑8月、5月，應執行有期徒刑1年確
    定；與轉讓第1級毒品案件，於90年4月24日，以89年度訴字
    第754號判決有期徒刑1年4月確定；轉讓第2級毒品案件，於
    90年7月12日，以90年度訴字第348號判決有期徒刑8 月確定
    ，合併定執行有期徒刑2年9月確定，於90年7 月25日入監執
    行，92年8月4日假釋出監。乃於假釋期間，又因違反毒品危
    害防制條例案件，經本院於93年5 月24日，以93年度訴字第
    42號判決有期徒刑10月、7 月，應執行有期徒刑1年4月確定
    ，其上開假釋遂經撤銷，於93年5 月6日再度入監執行殘刑6
    月24日，並接續執行上開1年4 月徒刑暨另案拘役，俟95年4
    月24日始縮刑期滿執行完畢。猶不知悔改，復基於反覆持續
    施用第一級毒品海洛因之犯意，自95年7 月17日許至同年12
    月3 日止，在基隆市○○區○○街39巷18號住處，以將毒品
    海洛因摻在香煙內之方式，施用第一級毒品海洛因，平均四
    、五施用1 次。嗣為警先、後於下列時、地分別查獲：(一)於
    95年7 月18日18時20分許，在基隆市中山區成功二號23號查
    獲，經採其尿液送驗結果，呈嗎啡啡陽性反應；(二)於95年10
    月9日9時30分許，經警通知到場，採其尿液送驗結果，呈嗎
    啡陽性反應；(三)於95年12月3 日20時15分許，在基隆市○○
    路3號前查獲，並扣得第一級毒品海洛因3包合計毛重1 公克
    ，經採其尿液送驗結果，呈嗎啡陽性反應。
二、程序事項：
    本件被告甲○○所犯者非為死刑、無期徒刑、最輕本刑為3
    年以上有期徒刑之罪或高等法院管轄第一審案件，其於準備
    程序進行中，先就被訴事實為有罪之陳述，經告知其簡式審
    判程序之要旨，並聽取公訴人、被告之意見後，本院業已依
    刑事訴訟法第273條之第1項之規定，裁定由受命法官獨任以
    簡式審判程序進行本案之審理。
三、認定事實所依據之證據及理由：
  (一)被告自白：被告於本院審理中自白其於前述時、地施用第 1
    級毒品之犯行事實，其任意自白核與下列事證相符，應堪採
    為證據。
  (二)尿液檢驗結果：
    昭信科技顧問股份有限公司濫用藥物尿液檢體檢驗報告3 紙
    ，被告經警查獲後採集之尿液經檢驗結果，均呈海洛因代謝
    物嗎啡陽性反應。
  (三)扣案之第1級毒品海洛因3包合計毛重1 公克（有基隆市警察
    局第一分局延平街派出所查獲涉嫌毒品危害防制條例毒品初
    步鑑驗執告單在卷可稽），及裝置上開第一級毒品海洛因之
    包裝袋3個可資佐證。
  (四)台灣高等法院被告全國前案紀錄表附卷可參。
四、論罪及科刑之理由：
  (一)查海洛因係毒品危害防制條例第2條第2項第1款所定之第1級
    毒品。核被告甲○○所為，係犯毒品危害防制條例第10條第
    1項之施用第1級毒品罪。被告持有第一級毒品海洛因之低度
    行為，應為施用第一級毒品之高度行為所吸收，不另論罪。
  (二)被告前後多次施用第一級毒品海洛因之犯行，時間密接，且
    依社會通念，足可認為係基於一個意思決定所為之具有反覆
    性及延續性之行為，乃學理上所稱之「集合犯」，應僅成立
    一罪。按刑事法若干犯罪行為態樣，本質上原具有反覆、延
    續實行之特徵，立法時既予特別歸類，定為犯罪構成要件之
    行為要素，則行為人基於概括之犯意，在密切接近之一定時
    、地持續實行之複次行為，倘依社會通念，於客觀上認為符
    合一個反覆、延續性之行為觀念者，於刑法評價上，即應僅
    成立一罪。學理上所稱「集合犯」之職業性、營業性或收集
    性等具有重複特質之犯罪均屬之，例如經營、從事業務、收
    集、販賣、製造、散布等行為概念者是（最高法院95年度臺
    上字第1079號判決意旨參照）。查毒品因具有成癮性、濫用
    性，故立法實務首重以刑事處遇方式戒斷行為人毒癮，於無
    法達此戒斷之效果時，始依法追訴處罰，而施用毒品本身具
    備反覆、延續之行為特徵，持續多次施用毒品為此類犯罪之
    典型或常態，於刑法評價上，施用毒品應僅成立集合犯，而
    論以一罪。準此，未經公訴人起訴部分，本院自得併予審理
    。
  (三)被告曾受前揭犯罪事實欄所載有期徒刑之執行完畢，有臺灣
    高等法院被告全國前案紀錄表在卷可稽，其受有期徒刑之執
    行完畢後，5 年以內故意再犯本件有期徒刑以上之罪，為累
    犯，應加重其刑。
  (四)本院審酌毒品對於人體會產生成癮性，係足以危害個人健康
    及社會安全之管制藥物，被告經過執行觀察勒戒、強制戒治
    ，猶不知戒除濫行施用毒品惡習，再犯本件施用毒品罪，深
    陷毒坑無法自拔，及其犯罪之自我麻醉動機、犯罪之手段、
    所生自我戕害結果及犯罪後坦承犯行之態度等一切情狀，量
    處如主文所示之刑，以示懲儆。
  (五)扣案之第一級毒品海洛因合計毛重1 公克，應依毒品危害防
    制條例第18條第1 項前段之規定，宣告沒收銷燬之。另扣案
    裝置上開第一級毒品海洛因所用之包裝袋3 個，為被告所有
    ，供本案犯罪之所用之物，業據被告於本院審理時供明在卷
    ，依刑法第38條第1項第2款之規定，宣告沒收。
據上論斷，應依刑事訴訟法第273條之1、第299條第1項前段，毒
品危害防制條例第10條第1項、第18條第1項前段，刑法第11條前
段、第47條第1項、第38條第1項第2款，判決如主文。
本案經檢察官乙○○到庭執行職務
中    華    民    國    95    年    12    月    29    日
                  刑事第三庭法    官  齊潔
以上正本證明與原本無異。
如不服本判決應於收受本判決後10日內向本院提出上訴書狀，其
未敘述上訴理由者，並得於提起上訴後10日內向本院補提理由書
狀（均須按他造當事人之人數附繕本。）「切勿逕送上級法院」
中    華    民    國    95    年    12    月    29    日
                            書 記 官  潘端典
附錄論罪法條：
毒品危害防制條例第10條
施用第一級毒品者，處 6 月以上 5 年以下有期徒刑。
施用第二級毒品者，處 3 年以下有期徒刑。


司法院資訊處製作；財團法人民間司法改革基金會備份。
